【裁判字號】    90,台上,66
【裁判日期】    900104
【裁判案由】    妨害自由
【裁判全文】
最高法院刑事判決                                    九十年度台上字第六六號
    上  訴  人  乙○○
                甲○○
右上訴人等因妨害自由案件，不服台灣高等法院高雄分院中華民國八十九年八月十一
日第二審判決（八十九年度上訴字第八二四號，起訴案號：台灣屏東地方法院檢察署
八十八年度偵字第六八四二號），提起上訴，本院判決如左：
    主  文
上訴駁回。
    理  由
上訴人乙○○部分：
按刑事訴訟法第三百七十七條規定，上訴於第三審法院，非以判決違背法令為理由，
不得為之。是提起第三審上訴，應以原判決違背法令為理由，係屬法定要件。如果上
訴理由狀並未依據卷內訴訟資料，具體指摘原判決不適用何種法則或如何適用不當，
或所指摘原判決違法情事，顯與法律規定得為第三審上訴理由之違法情形，不相適合
時，均應認其上訴為違背法律上之程式，予以駁回。本件原判決維持第一審論處上訴
人乙○○以非法方法剝奪人之行動自由未遂罪刑之判決，駁回其在第二審之上訴。已
詳認定犯罪事實之依據及憑以認定之理由，並對上訴人否認犯罪之辯詞，如何不足
採信，均已依據卷內資料予以指駁及說明，從形式上觀察，原判決並無任何違背法令
之處。原審依憑被害人余俊雄及其父在第一審審理中之指訴，及警員施志霖等人之供
證，並其為當場查獲之現行犯等情，認定上訴人之犯行，所為證據之取捨及判斷，均
無不合。至各該供證因所見時間容有不同，細節稍異，均無礙其證據力。上訴人所為
已構成刑責，自非自助行為等適法行為。其餘上訴意旨未依據卷證資料，具體指摘原
判決如何違背法令，置原判決之論於不顧，或執詞為事實上之爭辯，或對原審採證
認事之職權行使，任意指摘，難謂已符合首揭法定上訴要件，其上訴違背法律上之程
式，應予駁回。
上訴人甲○○部分：
查第三審上訴書狀，應述上訴之理由，其未述者，得於提起上訴後十日內補提理
由書於原審法院，已逾上述期間，而於第三審法院未判決前仍未提出上訴理由書狀者
，第三審法院應以判決駁回之，刑事訴訟法第三百八十二條第一項、第三百九十五條
後段規定甚明。本件上訴人甲○○因妨害自由案件，不服原審判決，於民國八十九年
九月二日提起上訴，並未述理由，迄今逾期已久，於本院未判決前仍未提出，依上
開規定其上訴自非合法，應予駁回。
據上論結，應依刑事訴訟法第三百九十五條，判決如主文。
中      華      民      國     九十     年      一      月      四      日
                              最高法院刑事第六庭
                                  審判長法官  謝  家  鶴
                                        法官  洪  文  章
                                        法官  花  滿  堂
                                        法官  陳  世  淙
                                        法官  洪  佳  濱
      右正本證明與原本無異
                                              書  記  官
中      華      民      國     九十     年      二      月      二      日


司法院資訊處製作；財團法人民間司法改革基金會備份。
